【裁判字號】    95,台上,1565
【裁判日期】    950323
【裁判案由】    偽造文書等罪
【裁判全文】
最高法院刑事判決            九十五年度台上字第一五六五號
    上  訴  人  甲○○原名祖.
                        路37.
上列上訴人因偽造文書等罪案件，不服台灣高等法院花蓮分院中
華民國九十五年一月六日第二審判決（九十四年度上訴字第一八
○號，起訴案號：台灣台東地方法院檢察署九十二年度偵字第一
三七三號），提起上訴，本院判決如下：
    主  文
上訴駁回。
    理  由
一偽造文書及違反電信法部分：
按刑事訴訟法第三百七十七條規定，上訴於第三審法院，非以判
決違背法令為理由，不得為之。是提起第三審上訴，應以原判決
違背法令為理由，係屬法定要件。如果上訴理由狀並未依據卷內
訴訟資料，具體指摘原判決不適用何種法則或如何適用不當，或
所指摘原判決違法情事，顯與法律規定得為第三審上訴理由之違
法情形，不相適合時，均應認其上訴為違背法律上之程式，予以
駁回。本件原判決維持第一審依牽連犯關係從一重論處上訴人甲
○○行使偽造私文書，足以生損害於他人；又連續意圖為自己不
法之利益，以無線方式盜用他人電信設備通信罪刑之判決，駁回
其在第二審之上訴，已併引用第一審判決，詳敘所憑之證據及認
定之理由，從形式上觀察，並無任何違背法令之處。而被告經合
法傳喚，無正當理由而不到庭者，第二審法院得不待其陳述逕行
判決，為刑事訴訟法第三百七十一條所明定。所謂無正當之理由
不到庭，係指在社會通常觀念上，認為非正當之原因而不到庭者
而言。查本件原審民國九十四年十二月二十三日審判期日傳票，
係於九十四年十一月二十三日即送達上訴人，而依卷內診斷證明
書之記載，上訴人之母係於九十四年十二月十日因糖尿病足傷口
感染就醫，距離原審審判期日尚有十三日，依社會通常觀念，就
其母之照顧事宜，非不得事先妥為規劃或央請親友協助，乃不此
之圖，自難認其不到庭有正當理由，原審乃不待其陳述逕行判決
，經核並無不合。其餘上訴意旨，對於原判決究竟如何違背法令
，並未依據卷內資料為具體之指摘，徒執陳詞，而為事實之爭辯
，並對原審採證認事之職權行使，任意爭執，自非適法之第三審
上訴理由，其上訴違背法律上之程式，應予駁回。
二竊盜、毀損、恐嚇及公然侮辱部分：
按刑事訴訟法第三百七十六條所列各罪之案件，經第二審判決者
，不得上訴於第三審法院，法有明文。本件上訴人另因竊盜、毀
損、恐嚇及公然侮辱案件，經原審分別依刑法第三百二十條第一
項、第三百五十四條、第三百零五條、第三百零九條論處罪刑，
核屬刑事訴訟法第三百七十六條第二款及第一款之案件。依首開
說明，既經第二審判決，自不得上訴於第三審法院，上訴人猶復
提起上訴，顯為法所不許，應併予駁回。
據上論結，應依刑事訴訟法第三百九十五條前段，判決如主文。
中    華    民    國  九十五  年    三    月  二十三  日
                      最高法院刑事第三庭
                          審判長法官  謝  家  鶴
                                法官  花  滿  堂
                                法官  陳  世  淙
                                法官  洪  佳  濱
                                法官  郭  毓  洲
      本件正本證明與原本無異
                                      書  記  官
中    華    民    國  九十五  年    四    月    四    日
                                                Ｒ


司法院資訊處製作；財團法人民間司法改革基金會備份。
